臺灣屏東地方法院刑事判決　　　　　　　　　　　　九十一年度易字第一一八五號
　　公　訴　人　臺灣屏東地方法院檢察署檢察官
　　被　　　告　丙○○
右列被告因竊盜案件，經檢察官提起公訴（九十一年度偵字第五一二五號），本院判
決如左：
    主  文
丙○○連續攜帶兇器，毀越安全設備竊盜，處有期徒刑壹年貳月。
    事  實
一、丙○○因缺錢花用，竟基於意圖為自己不法所有之概括犯意，連續於下列時、地
    行竊：
（一）、民國九十一年六月二十日凌晨一時許，攜帶其所有，客觀上足以對人生命、
        身體造成危險，可供兇器使用之油壓剪一支，至位在屏東縣東港鎮○○路一
        六二號無人居住之「賓族電信行」，攀爬上該電信行屋頂，持油壓剪剪斷設
        置在屋頂具有防盜效用之通氣窗鑰匙部位後，翻越該通氣窗，再以其所有之
        繩子綁住上開電信行之天花板垂降落地之方式，進入該電信行內竊取乙○○
        所有，如附表一所示之行動電話，得手後，將竊得之行動電話攜至台中地區
        出賣，得款供己花用。
（二）、九十一年八月六日凌晨一時許，攜帶其所有，客觀上足以對人生命、身體造
        成危險，可供兇器使用之大型剪刀一把，再度前往上址「賓族電信行」，攀
        爬上該電信行屋頂，持大型剪刀剪開具有防盜效用之鐵皮屋頂後，進入該電
        信行內竊取乙○○所有，如附表二所示之行動電話，得手後，將竊得之行動
        電話攜至台中地區出賣，得款供己用。
（三）、九十一年八月二十三日凌晨一時許，攜帶上開客觀上足以對人生命、身體造
        成危險，可供兇器使用之油壓剪一支，至位在屏東縣東港鎮○○路一九六號
        無人居住之「震旦行股份有限公司東港中正店」（下稱震旦行東港中正店）
        ，持油壓剪剪斷設置在窗戶外具有防盜效用之鐵條，破壞設在窗戶上之木板
        後，翻越窗戶進入店內竊取甲○○所有，如附表三所示之行動電話等物，得
        手後，將竊得及ＮＯＫＩＡ８３１０型行動電話、摩托蘿拉３６８８型行動
        電話各一具變賣（起訴書附表三備考欄誤載為查獲領回），「無敵翻譯機」
        、「神乎奇機２０００型」、「神乎奇機股票機三代」、「神乎奇機股票機
        五代」（起訴書附表三備考欄誤載為已變賣）及現金約四仟均留供己用。
二、丙○○竊取震旦行東港中正店內物品後，將上開油壓剪及大型剪刀丟棄在屏東縣
    東港溪內，並於九十一年九月二十日，持在震旦行東港中正店竊得之「神乎奇機
    ２０００型」及「神乎奇機股票機三代」各一台，向不知情之簡志賢週轉金錢，
    簡志賢再轉交「神乎奇機２０００型」予不知情之紀佳君使用，嗣紀佳君於同年
    九月二十二日十九時許，持該「神乎奇機２０００型」至震旦行東港中正店選購
    電池時，為甲○○發覺報警，警方循線於同日十九時三十分許，在丙○○位於屏
    東縣新園鄉○○村○○路二七三號住處搜索查獲甲○○遭竊之「神乎奇機股票機
    五代」、「無敵翻譯機」各一台、乙○○遭竊之「易利信Ａ３６１８」手機一支
    ，另自簡志賢處取出「神乎奇機股票機三代」一台而查獲。
三、案經屏東縣警察局東港分局報告臺灣屏東地方法院檢察署檢察官偵查起訴。
    理  由
一、上述事實，業經被告丙○○於警、偵訊及本院審理時坦白承認，核與證人簡志賢
    、紀佳君指稱自被告處取得「神乎奇機２０００型」、「神乎奇機股票機三代」
    各一台及被害人乙○○、甲○○指陳遭竊之情節相符，並有贓物保領結二紙、搜
索時扣押之「神乎奇機股票機五代」、「無敵翻譯」、「易利信Ａ３６１８」手
    機各一部及相片五幀在卷可證，足見被告之自白與事實相符而可採信。本件事證
    明確，被告犯行堪以認定。
三、按刑法第三百二十一條第一項第三款之攜帶兇器竊盜罪，係以行為人攜帶兇器竊
    盜為其加重條件，此所謂兇器，其種類並無限制，凡客觀上足對人之生命、身體
    構成威脅，具有危險性之兇器均屬之。查本件被告以油壓剪剪斷「賓族電信行」
    之通氣窗鑰匙部位及震旦行東港中正店窗戶外之鐵條；以大型剪刀剪開「賓族電
    信行」之鐵皮屋頂，堪認所持之油壓剪及大型剪刀，均質地堅實銳利，客觀上足
    以對人體造成威脅，可認定為兇器。又刑法第三百二十一條第一項第二款所謂「
    其他安全設備」，係指除門扇牆垣以外，依通常觀念足認為防盜之一切設備而言
    ，屋頂及屋頂上之通氣窗，在社會通常觀念上雖為遮擋風雨或循環空氣之用，但
    亦有防盜之性質，毀壞屋頂及屋頂上之通氣窗進入屋內行竊者，即應論以毀越安
    全設備竊盜罪。是核被告先後三次竊盜之行為，均係犯刑法第三百二十一條第一
    項第二款、第三款之攜帶兇器、毀越安全設備竊盜罪。又攜帶兇器毀越安全設備
    罪，已含有刑法第三百五十四條毀損及同法第三百零六條妨害居住自由之罪質，
    故不另論刑法毀損及妨害居住自由罪。被告先後三次攜帶兇器、毀越安全設備竊
    盜之犯行，時間緊接，犯罪基本事實及手法相同，顯係基於概括犯意為之，為連
    續犯，應依刑法第五十六條之規定，論以一攜帶兇器、毀越安全設備竊盜罪，並
    加重其刑。爰審酌被告有竊盜及侵占之前科，素行不佳、年輕力壯，不思進取，
    因缺錢花用即行竊盜之犯罪動機與目的、所竊取之財物非少，價值甚高，造成被
    害人乙○○、甲○○損害至巨及犯後坦認犯行，態度尚可等一切情狀，量處如主
    文所示之刑。至被告所有供其犯罪所用之繩子一條、油壓剪及大型剪刀各一支，
    均未扣押在案，且無證據證明現尚存在，爰不併予宣告沒收。
據上論斷，應依刑事訴訟法第二百九十九條第一項前段，刑法第三百二十一條第一項
第二款、第三款，判決如主文。
中      華      民      國      九十一    年    十一    月    二十七    日
                                      臺灣屏東地方法院刑事第二庭
                                          法  官  林昌義
右正本證明與原本無異。
如不服本判決應於收受本判決後送達後十日內向本院提出上訴書狀，其未敘述上訴理
由者，並得於提起上訴後十日內向本院補提理由書狀（均須按他造當事人之人數附繕
本 ）「切勿逕送上級法院」
                                          書記官   蔡德章
中      華      民      國      九十一    年    十一    月    二十七    日
附錄：
中華民國刑法第三百二十一條
犯竊盜罪而有左列情形之一者，處六月以上五年以下有期徒刑：
一  於夜間侵入住宅或有人居住之建築物、船艦，或隱匿其內而犯之者。
二  毀越門扇、牆垣或其他安全設備而犯之者。
三  攜帶兇器而犯之者。
四  結夥三人以上而犯之者。
五  乘火災、水災或其他災害之際而犯之者。
六  在車站或埠頭而犯之者。
前項之未遂罰之。
 附表三
┌──┬───┬──────┬──────┬──┬──────┬─────┐
│編號│日 期 │地        點│失竊物品名稱│數量│金       額 │備     考 │
├──┼───┼──────┼──────┼──┼──────┼─────┤
│一  │8月23 │東港鎮○○路│NOKIA8310   │一具│一二○○○元│已變賣    │
│    │      │一九六號    │型行動電話  │    │            │（起訴書誤│
│    │      │            │            │    │            │載已領回）│
├──┼───┼──────┼──────┼──┼──────┼─────┤
│二  │8月23 │東港鎮○○路│神乎奇機2000│一台│一二○○○元│已領回    │
│    │      │一九六號    │型          │    │            │（起訴書誤│
│    │      │            │            │    │            │載已變賣）│
├──┼───┼──────┼──────┼──┼──────┼─────┤
│三  │8月23 │東港鎮○○路│摩托蘿拉3688│一具│  二○○○元│已變賣    │
│    │      │一九六號    │型行動電話  │    │            │（起訴書誤│
│    │      │            │            │    │            │載已領回）│
├──┼───┼──────┼──────┼──┼──────┼─────┤
│四  │8月23 │東港鎮○○路│神乎奇機股票│一台│  八○○○元│已領回    │
│    │      │一九六號    │機五代      │    │            │（起訴書誤│
│    │      │            │            │    │            │載已變賣）│
├──┼───┼──────┼──────┼──┼──────┼─────┤
│五  │8月23 │東港鎮○○路│神乎奇機股票│一台│  五九○○元│已領回    │
│    │      │一九六號    │機三代      │    │            │（起訴書誤│
│    │      │            │            │    │            │載已變賣）│
├──┼───┼──────┼──────┼──┼──────┼─────┤
│六  │8月23 │東港鎮○○路│無敵翻譯機  │一具│  二○○○元│已領回    │
│    │      │一九六號    │型行動電話  │    │            │（起訴書誤│
│    │      │            │            │    │            │載已變賣）│
├──┼───┼──────┼──────┼──┼──────┼─────┤
│七  │8月23 │東港鎮○○路│新台幣      │    │約四○○○元│已花用    │
│    │      │一九六號    │            │    │            │          │
│    │      │            │            │    │            │          │
└──┴───┴──────┴──────┴──┴──────┴─────┘
